臺灣士林地方法院民事裁定　　　　　　　 100年度司字第93號
聲　請　人　李崇林
上列聲請人聲請為相對人匯利建設有限公司選任臨時管理人事件
，本院裁定如下：
    主  文
聲請駁回。
聲請程序費用由聲請人負擔。
    理  由
一、本件聲請意旨略以：伊於民國99年8 月9 日就任為相對人匯
    利建設有限公司（下稱「匯利公司」）之清算人，並經本院
    99年度司字第301 號呈報清算人事件准予備查在案。又匯利
    公司將其所有之土地出售予伊，欲辦理所有權移轉登記時，
    地政機關以禁止雙方代理為由而拒絕受理，致匯利公司清算
    事務無法執行。因匯利公司為一人公司，復無其他得對外代
    表公司之人，聲請人為利害關係人，為此爰依公司法第108
    條第4 項準用第208 條之1 規定聲請選任臨時管理人等語。
二、按董事會不為或不能行使職權，致公司有受損害之虞時，法
    院因利害關係人或檢察官之聲請，得選任一人以上之臨時管
    理人，代行董事長及董事會之職權，但不得為不利於公司之
    行為，公司法第208 之1 第1 項定有明文。又公司法第208
    條之1 所定選任臨時管理人事件，由利害關係人或檢察官向
    法院聲請，非訟事件法第183 條第1 項定有明文。而公司法
    第208 之1 條規定之立法理由為「按公司因董事死亡、辭職
    或當然解任，致董事會無法召開行使職權；或董事全體或大
    部分均遭法院假處分不能行使職權，甚或未遭假處分執行之
    剩餘董事消極地不行使職權，致公司業務停頓，影響股東權
    益及國內經濟秩序，增訂本條，俾符實際」。故上開選任臨
    時管理人之規定係在公司並無應行解散之情形，為維繫公司
    之正常經營之情形始有適用，倘公司已有解散之原因，即應
    依公司解散之相關規定處理，以清算人為公司負責人，無上
    開選任臨時管理人規定之適用。
三、經查，匯利公司業於98年2 月16日解散，有公司基本資料查
    詢結果在卷可稽，目前由清算人就任後進行清算事務中，該
    公司清算人之就任現並由本院以99年度司字第301 號呈報清
    算人事件受理在案。是以，匯利公司既已解散，依前揭說明
    ，該公司亦因之無為維繫公司之正常經營而須選任臨時管理
    人之必要，而當應依公司法關於清算之相關規定以定清算人
    。從而，本件並不符合公司法第208 條之1 規定，聲請人聲
    請選任匯利公司之臨時管理人，於法不合，不能准許，應予
    駁回。
四、至聲請人主張伊有與匯利公司為法律行為之必要乙節，則應
    由匯利公司另行選任清算人，由該清算人代表匯利公司與聲
    請人為法律行為，附此敘明。
五、爰裁定如主文。
中    華    民    國  100     年    4     月    11    日
                  民事第三庭  法  官  林尚諭
以上正本證明與原本無異。
如對本裁定抗告，應於裁定送達後10日內向本院提出抗告狀，並
繳納抗告費新台幣1,000 元。
中    華    民    國  100     年    4     月    13    日
                              書記官  吳華瑋